【裁判字號】    96,訴,1168
【裁判日期】    970626
【裁判案由】    損害賠償
【裁判全文】
臺灣士林地方法院民事判決              96年度訴字第1168號
    原      告  甲○○
                            號.
    被      告  乙○○
                            樓.
上列原告於被告過失傷害刑事案件審理中，提起附帶民事訴訟，
請求損害賠償，經本院刑事庭移送前來，本院於97年6 月19日言
詞辯論終結，判決如下：
    主  文
被告應給付原告新台幣捌拾壹萬柒仟捌佰壹拾柒元及自民國九十
六年七月二十三日起至清償日止，按週年利率百分之五計算之利
息。
原告其餘之訴駁回。
本判決第一項於原告以新台幣貳拾柒萬元供擔保後，得假執行。
原告其餘假執行之聲請駁回。
    事  實
壹、本件被告經合法通知，未於最後言詞辯論期日到場，核無民
    事訴訟法第386 條所列各款情形，爰依原告之聲請，由其一
    造辯論而為判決。
貳、原告主張：被告於民國97年7 月11日40分許，駕駛車號3036
    ─ＥＮ號自用小客貨車，沿台北市○○○路○ 段由西往東方
    向行駛，行經該路段206 巷口欲右轉時，疏未注意轉彎車應
    讓直行車先行，即貿然右轉，適原告騎乘車號ＭＦＪ─698
    號機車沿民權東路6 段由西往東方向駛至，原告見狀閃避不
    及，發生碰撞，原告人車倒地，受有腹部鈍傷合併肝臟破裂
    、左顳骨骨折合併輕度蛛網膜下腔出血，左側第5 至第8 肋
    骨骨折，合併氣血胸、左前臂骨折、左面神經外傷性麻痺、
    左聲帶麻痺之傷害，原告受傷後，計支出(一)醫藥費新台幣（
    下同）300,000 元；(二)計程車費用2,030 元；(三)醫藥用品費
    用2,031 元；原告傷後並由妻子林麗妃看護，以1 日1,200
    元（12小時）共36,000元，且原告受傷起迄今不能從事原來
    綁鐵之工作，原來每月薪資7 、8 萬元，惟依月投保薪資16
    ,500 元 計算2 年不能工作之損失為396,000 元；原告因身
    體受傷，精神肉體所受痛苦甚大，受有非財產上損害100 萬
    元，原告爰本於民法第184 條第1 項前段、193 條、195 條
    請求被告賠償等語；並聲明(一)被告應給付原告3,795,261 元
    及自起訴狀繕本送達翌起至清償日止按年息百分之5 計算之
    利息；(二)願供擔保宣告假執行。
、被告則以：伊車係停在紅燈下，原告自行撞上伊之車，且伊
    為臨時工，無力賠償等語為辯；並聲明：原告之訴駁回。
肆、本件原告主張：被告於前揭時地駕駛前述車輛撞及原告之機
    車，致原告受有腹部鈍傷合併肝臟破裂、左顳骨骨折合併輕
    度蛛網膜下腔出血，左側第5 至第8 肋骨骨折，合併氣血胸
    、左前臂骨折、左面神經外傷性麻痺、左聲帶麻痺之傷害之
    事實，業據被告於檢察官偵查及本院審理時均自承有過失在
    案，且有道路交通事故現場圖、照片、台北市警察局交通警
    察大隊道路交通事故初步分析研判表、診斷証明書附刑事卷
    可佐，被告並因過失傷害罪，經刑事法院判處罪刑確定，有
    本院96年度交簡字328 號刑事判決書為證，並經本院調閱刑
    事卷查核明確，自堪認原告主張為真實。
伍、被告雖辯稱：系爭車禍之發生係原告騎乘機車自行撞上被告
    停止中之上開汽車所致云云，惟被告於偵查及審理中已自承
    有過失，且台北市警察局交通警察大隊，亦認定被告有過失
    ，有道路交通事故初步分析研判表足憑，再原告之傷勢如此
    之嚴重，係因原告之機車撞上被告之車後，再撞及民權東路
    6 段206 巷圍籬所致，是被告所辯，並非可採。
陸、按因故意或過失，不法侵害他人之權利者，負損害賠償責任
    。不法侵害他人之身體或健康者，對於被害人因此喪失或減
    少勞動能力或增加生活上之需要時，應負損害賠償責任。又
    不法侵害他人之身體、健康、名譽、自由、信用、隱私、貞
    操，或不法侵害其他人格法益而情節重大者，被害人雖非財
    產上之損害，亦得請求賠償相當之金額。為民法第184 條第
    1 項前段、民法第193 條第1 項、第195 條第1 項前段所明
    定。本件被告不法侵害原告之身體，既經認定，自應對原告
    所受之損害，負賠償責任。
柒、原告請求被告賠償費用，是否應予准許，分述如次：
一、醫療費300,000 元部分：原告主張其受傷支出醫藥費30萬元
    ，但僅有部分費用保留單據云云，但查原告所提之國防醫學
    院三軍總醫院（下稱三總）之收據，金額僅為83,187元，是
    原告請求醫藥費於83,187元範圍內，核屬有據，應予准許，
    其餘部分原告既未舉證以實其說，自不應准許。
二、工作損害金396,000 元部分：原告主張自97年7 月11日受傷
    後，須休養24個月，每月按16,500元計算，共計損失396,00
    0 元等語，惟經本院向三總函查，據覆原告手術後6 個月不
    能從事工作等語，有該院97年4 月7 日院三醫勤字第097000
    4874號函（本院卷34頁）及內載原告月投保薪資為16,500元
    之勞工保險局核定通知（附民卷15頁），附卷可參，是原告
    請求於99,000元（16,500×6 ＝99,000）範圍內，應予准許
    。
三、看護費36,000元部分：原告主張其受傷後，由妻林麗妃看護
    ，1 小時100 元，1 日1,200 元（12小時）共30日，計36,0
    00元等語，按被害人因受傷需人看護，而由親屬看護時，雖
    無現實看護費之支出，亦應認被害人受有相當看護費之損害
    而得向加害人請求賠償。查原告於手術後2 週須24小時看護
    ，但2 週後，即無須看護照顧等情，有前開三總之函可證，
    是原告請求於33,600元（2,400 ×14＝33,600）範圍內應予
    准許。
四、計程車費用2,030 元：原告主張支出計程車費2,030 元（交
    附民卷11頁─12頁）等語，業據提出收據為佐，而依原告所
    有前述之嚴重傷勢，自有搭乘計程車之必要，原告此部分請
    求，應予准許。
五、醫藥用品費用2,031 元：原告主張支出醫藥用品費用2,031
    元，雖據提出發票（附民卷13─14頁）為參，但難以證明係
    因此受傷所必須之支出，原告此部分請求，即不應准許。
六、非財產上損害金100 萬元：原告主張其自車禍受傷之後，直
    到目前左肩仍會酸痛，左手舉不起來，不能提重物，左後肩
    、肋骨亦會疼痛，左臉顏面神精受損，聲音沙啞，有時說不
    出話來，如今仍在耳鼻喉科就診，精神上受有重大之痛苦等
    語，經本院當庭勘驗，當原告左手舉至肩頸部45度角時，原
    告即表示左肩會疼痛，其說話之聲音亦較啞等情（本院卷43
    頁），足證原告受傷確屬嚴重，精神上自受有不可名狀之痛
    苦，暨參酌原告原為鐵工，名下財產價值1 百餘萬元，被告
    為臨時工，名下無財產（有稅務電子閘門財產所得調件明細
    表足參）等情，認原告請求精神上損害賠償以60萬元為宜，
    原告於此範圍內請求，為有理由，應予准許。
捌、綜上所述，原告本於民法第184 條第1 項前段、193 條、19
    5 條請求被告賠償，於817,817 元及自起訴狀繕本送達翌日
    即96年7 月23日（96年7 月12日寄存送達，同年月22日發生
    效力）起至清償日止按年息百分之5 計算之利息範圍內，為
    屬有據，逾此部分者，不應准許，應予駁回。
玖、原告陳明願供擔保，聲請宣告假執行，經核其勝訴部份，核
    無不合，爰酌定相當之擔保金額宣告之；其餘假執行之聲請
    ，因訴之駁回而失所附麗，不予准許。又本件為附帶民事訴
    訟，無訴訟費用之產生，故不為訴訟費用分擔之諭知，附此
    敘明。
拾、據上論結，本件原告之訴為一部有理由，一部無理由，依民
    事訴訟法385條第1項前段、第390 條第2 項判決如主文。
中    華    民    國    97    年    6     月    26    日
                  民事第一庭  法  官  黃小瑩
以上正本證明與原本無異。
如對本判決上訴，應於判決送達後20日內向本院提出上訴狀。
中    華    民    國    97    年    6     月    27    日
                              書記官  陳鳳嬌


司法院資訊處製作；財團法人民間司法改革基金會備份。
